ro-RO: Stil de acțiune al pedalei: Cu reținere; Momentan; Momentan și cu reținere (selectabil); Altele
tr: Ayak pedalı anahtarı çalışma türü: Mandallı; Anlık; Anlık ve mandallı (seçilebilir); Diğer
zh-TW: 腳踏開關動作類型: 鎖定式; 瞬時式; 瞬時與鎖定式 (可選); 其他
th: สไตล์การทำงานของสวิตช์เท้าเหยียบ: สวิตช์แบบกดติดกดดับ (Latching); สวิตช์แบบกดติดปล่อยดับ (Momentary); กดติดปล่อยดับและกดติดกดดับ (เลือกได้); อื่นๆ
hr-HR: Stil djelovanja nožnog prekidača: Sa zadržavanjem (Latching); Trenutno (Momentary); Trenutno i sa zadržavanjem (mogućnost odabira); Ostalo
nl: Voetschakelaar actiestijl: Vergrendelend; Terugverend; Terugverend en vergrendelend (selecteerbaar); Overige
zh-CN: 脚踏开关触发方式: 自锁; 瞬时; 瞬时和自锁（可选）; 其他
nb: Fotbryterens handlingsstil: Låsende; Momentan; Momentan og låsende (valgbar); Annet
de: Funktionsart des Fußschalters: Rastend; Tastend; Tastend & rastend (wählbar); Sonstiges
ko: 풋스위치 작동 방식: 래칭; 모멘터리; 모멘터리 및 래칭(선택 가능); 기타
pt-PT: Estilo de ação do pedal: Com bloqueio; Momentâneo; Momentâneo e com bloqueio (selecionável); Outro
es: Estilo de acción del interruptor de pedal: Con enclavamiento; Momentáneo; Momentáneo y con enclavamiento (seleccionable); Otro
el: Στυλ λειτουργίας ποδοδιακόπτη: Με συγκράτηση; Στιγμιαίο; Στιγμιαίο και με συγκράτηση (επιλέξιμο); Άλλο
sv: Fotpedal – funktionsstil: Låsande; Momentan; Momentan och låsande (valbar); Övrigt
sl-SI: Slog delovanja nožnega stikala: Zaskočno; Trenutno; Trenutno in zaskočno (izbirno); Drugo
fr: Type d’action du commutateur au pied: À verrouillage; Momentané; Momentané et à verrouillage (sélectionnable); Autre
bg-BG: Стил на действие на крачния превключвател: Със задържане (Latching); Моментен (Momentary); Моментен и със задържане (избираем); Друг
vi: Kiểu hoạt động của công tắc chân: Chốt; Tạm thời; Tạm thời và chốt (có thể chọn); Khác
cs: Styl akce nožního spínače: Aretovací; Mžikový (momentary); Mžikový a aretovací (volitelné); Jiné
hu: Lábkapcsoló működési stílus: Reteszelő; Pillanatkapcsoló; Pillanat- és reteszelő kapcsoló (választható); Egyéb
lt-LT: Kojinio jungiklio veikimo stilius: Fiksuojamas; Momentinis; Momentinis ir fiksuojamas (pasirenkama); Kita
it: stile di azionamento a pedale: A scatto; Momentaneo; Momentaneo e a scatto (selezionabile); Altro
pl: Styl działania przełącznika nożnego: Przełącznik bistabilny (z zatrzaskiem); Przełącznik chwilowy; Przełącznik chwilowy i bistabilny (wybieralny); Inny
ja: フットスイッチアクションスタイル: ラッチング; モーメンタリ; モーメンタリ&ラッチング (選択可能); その他
pt-BR: Estilo de ação do pedal: Com trava; Momentâneo; Momentâneo e com trava (selecionável); Outro
da: Aktionsstil for fodkontakt: Låsende; Momentan; Momentan og låsende (valgbar); Andet
fi: Jalkakytkimen toimintatapa: Lukittuva; Palautuva; Palautuva ja lukittuva (valittavissa); Muu
sk-SK: Typ fungovania nožného spínača: Aretovací; Momentový; Momentový a aretovací (voliteľné); Iné
ru: Тип действия педального переключателя: С фиксацией; Без фиксации; С фиксацией и без (на выбор); Другое
en: Footswitch action style: Latching; Momentary; Momentary & latching (selectable); Other